臺灣桃園地方法院刑事判決　　　　　　　 96年度訴字第774號
公　訴　人　臺灣桃園地方法院檢察署檢察官
被　　　告　乙○○
　　　　　　　　　　（現另案於台灣桃園看守所羈押中）
指定辯護人　本院公設辯護人　甲○○
上列被告因毒品危害防制條例案件，經檢察官提起公訴（95年度
毒偵字第5596號），被告於準備程序中，就被訴事實為有罪之陳
述，經告知簡式審判程序意旨，聽取當事人意見後，本院裁定由
受命法官獨任進行簡式審判程序，檢察官復聲請依協商程序而為
判決，本院判決如下：
    主  文
乙○○施用第一級毒品，累犯，處有期徒刑玖月。扣案第一級毒
品海洛因拾包（合計淨重壹點柒零公克，空包裝總重貳點捌零
公克）均沒收銷燬之。扣案之注射針筒支，均沒收。又施用第
二級毒品，累犯，處有期徒刑捌月。扣案第二級毒品甲基安非他
命貳包（驗餘淨重零點壹貳陸貳公克）、殘留第二級毒品甲基安
非他命之殘渣袋壹只，均收銷燬之。扣案之玻璃球吸食器個、
吸食器壹組，均沒收之。應執行有期徒刑壹年肆月。扣案第一級
毒品海洛因拾包（合計淨重壹點柒零公克，空包裝總重貳點捌
零公克）、第二級毒品甲基安非他命貳包（驗餘淨重零點壹貳陸
貳公克）、殘留第二級毒品甲基安非他命之殘渣袋壹只，均沒收
銷燬之。扣案之注射針筒支、玻璃球吸食器個、吸食器壹組
，均沒收之。
    事實及理由
一、犯罪事實：乙○○前因施用毒品案件，經本院於民國93年7
    月26日以93年度毒聲字第880 號裁定送觀察、勒戒後，認無
    繼續施用毒品之傾向，於94年1 月25日執行完畢而於翌日釋
    放。詎仍不知悛悔，於上開觀察、勒戒執行完畢釋放後5年
    內，自94年4 月底起至同年5 月5 日20時5 分許採尿回溯前
    96小時內之某時，再犯施用第二級毒品罪，經本院於94年9
    月13日以94年度桃簡字第1462號判處有期徒刑4 月，於94年
    10月21日確定，並於95年5 月18日易科罰金執行完畢（於本
    案構成累犯）。詎仍不知悛悔，竟基於施用第一級毒品海洛
    因之犯意，於95年10月19日18時許，在桃園縣桃園市○○路
    721 號真善美汽車旅館213 號房內，以將海洛因置入其所有
    之注射針筒內（非專供）加水液化稀釋後，再注入香菸內燒
    烤方式，施用第一級毒品海洛因1 次。乙○○另基於施用第
    二級毒品甲基安非他命之犯意，於上開時、地，以將第二級
    毒品甲基安非他命置入玻璃球吸食器、吸食器（非專供）之
    方式，施用第二級毒品甲基安非他命1 次。嗣於同日18時30
    分許，在上址，因乙○○之友人楊志強（斯時另案通緝中）
    在該旅館房間車庫為警盤查而以通緝犯加以逮捕，經楊志強
    帶同警方至上開旅館房間內起獲乙○○所有供己施用之第一
    級毒品海洛因13包（淨重1.70公克，空包裝總重2.80公克，
    純度16.93 ％，純質淨重0.29公克）、第二級毒品甲基安非
    他命2 包（淨重0.1824公克，嗣經取樣0.0562公克鑑析用罄
    ，驗餘淨重0.1262公克）、乙○○所有供己施用第二級毒品
    甲基安非他命所用之吸食器1 組、玻璃球吸食器3 個等物，
    並在其等所使用之交通工具車牌號碼DN－7762號自用小客車
    內起獲乙○○所有供己施用第一級毒品海洛因之注射針筒3
    支、其內殘餘第二級毒品甲基安非他命之殘渣袋1 只，遂對
    在場之乙○○採集尿液而查獲。案經桃園縣政府警察局桃園
    分局報請報請臺灣桃園地方法院檢察署檢察官偵查起訴。
二、證據：
  (一)被告乙○○於警詢、偵查及本院準備程序、審理時之自白。
  (二)尿液2 瓶、桃園縣政府警察局桃園分局檢體監管紀錄表（尿
    液檢體編號：D953650 號，被採尿人為乙○○）、臺灣檢驗
    科技股份有限公司濫用藥物尿液檢驗報告（檢體編號：D953
    650 號）、桃園縣政府警察局桃園分局搜索扣押筆錄1件 。
  (三)扣案第一級毒品海洛因13包（淨重1.70公克，空包裝總重
    2.80公克，純度16.93 ％，純質淨重0.29公克）、第二級毒
    品甲基安非他命2 包（淨重0.1824公克，嗣經取樣0.0562公
    克鑑析用罄，驗餘淨重0.1262公克）、吸食器1 組、玻璃球
    吸食器3 個、注射針筒3 支、內殘餘第二級毒品甲基安非他
    命之殘渣袋1 只，憲兵司令部刑事鑑識中心96年5 月10日安
    鑑字第0960000702號鑑定書、法務部調查局95年11月19日調
    科壹字第09523035350 號鑑定書各1 紙。
  (四)臺灣高等法院被告全國前案紀錄表。
三、本案犯罪事實，業據被告乙○○於準備程序進行中為有罪之
    陳述，由本院裁定受命法官獨任進行簡式審判程序，復經檢
    察官聲請改依協商程序，經本院指定公設辯護人協助其進行
    協商，當事人雙方於審判外達成協商合意，其合意內容為：
    被告就施用第一級毒品海洛因罪願受有期徒刑9 月之科刑宣
    告；就施用第二級毒品甲基安非他命罪願受有期徒刑8 月之
    科刑宣告，合併願受應執行刑有期徒刑1 年4 月之宣告。經
    查，被告之自白，有上開證據足認屬實，並與本院認定之事
    實相符。又被告前因施用毒品案件，經本院裁定送觀察、勒
    戒後，認無繼續施用毒品之傾向，於94年1 月25日執行完畢
    而於翌日釋放。復於上開觀察、勒戒執行完畢釋放後，5 年
    內再犯施用第二級毒品罪，經本院以94年度桃簡字第1462號
    判處有期徒刑4 月確定，有臺灣高等法院被告前案紀錄表1
    份在卷可稽，被告於上開觀察、勒戒執行完畢而釋放後，5
    年內已再犯毒品危害防制條例第10條之罪，則本件依同條例
    第23條規定，即應依法追訴，檢察官起訴，即無不合。核被
    告乙○○所為，係犯毒品危害防制條例第10條第1 項施用第
    一級毒品海洛因罪、同條例第10條2 項施用第二級毒品甲基
    安非他命罪。被告施用毒品前、後持有毒品、毒品殘渣之行
    為，為施用毒品行為之當然結果，不另論罪。被告有如犯罪
    事實欄所載之有期徒刑科刑、執行紀錄，此有臺灣高等法院
    被告前案紀錄表在卷可稽，其受有期徒刑執行完畢後，5 年
    以內故意再犯有期徒刑以上之本罪，為累犯，應依刑法第47
    條第1 項加重其刑。爰審酌被告有如事實欄所載施用毒品之
    犯罪前科紀錄，此有前揭前案紀錄表可按，其素行非佳，其
    犯罪行為主要係戕害自身，並未直接積極損害他人之利益，
    且犯後坦承犯行，態度尚稱良好等一切情狀，上開協商內容
    尚無不當之處。本案復查無刑事訴訟法第455 條之4 第1 項
    各款所列情形，檢察官聲請改依協商程序而為判決，本院爰
    不經言詞辯論，於協商合意範圍內為協商判決。
四、扣案之不明白粉13包、不明顆粒2 包、內有不明殘留物殘渣
    袋1 只，經送鑑定結果，不明白粉13包均係第一級毒品海洛
    因（淨重1.70公克，空包裝總重2.80公克，純度16.93 ％，
    純質淨重0.29公克），不明顆粒2 包均係第二級毒品甲基安
    非他命（淨重0. 1824 公克，嗣經取樣0.0562公克鑑析用罄
    ，驗餘淨重0.1262公克），而殘渣袋1 只內經檢出第二級毒
    品甲基安非他命成分一情，有憲兵司令部刑事鑑識中心96年
    5 月10日安鑑字第0960000702號鑑定書、法務部調查局95年
    11月19日調科壹字第09523035350 號鑑定書各1 紙在卷可稽
    （見本院卷第27、29頁），而查上開盛裝上開扣案毒品、毒
    品殘渣之包裝袋16個，以現今所採行之鑑驗方式，包裝袋仍
    會殘留微量毒品而無法將之完全析離（有法務部調查局調科
    壹字第093623965550號函可資參佐），與包裝袋內之毒品均
    係屬經查獲之毒品，不問屬被告與否，均應依毒品危害防制
    條例第18條第1 項前段之規定宣告沒收銷燬之；至於鑑驗中
    所費失之毒品，既已滅失，爰不再諭知沒收銷燬。扣案之吸
    食器1 組、玻璃球吸食器3 個，係被告所有供己施用第二級
    毒品甲基安非他命所用之物，及扣案之注射針筒3 支，係被
    告所有供己施用第一級毒品海洛因所用之物，業據被告於本
    院準備程序中陳明在卷（見本院卷第18頁），應依刑法第38
    條第1 項第2 款規定沒收之。
五、應適用之法條：刑事訴訟法第273 條之1 第1 項、第455 條
    之2 第1 項、第455 條之4 第2 項、第455 條之8 、第454
    條第2 項，毒品危害防制條例第10第1 項、第2 項、第18條
    第1 項前段，刑法第11條，刑法第47條第1 項、第51條第5
    款、第38條第1項第2 款。
六、協商判決除有刑事訴訟法第455 條之4 第1 項第1 款於本訊
    問程序終結前，被告撤銷協商合意或檢察官撤回協商聲請者
    ；第2 款被告協商之意思非出於自由意志者；第4 款被告所
    犯之罪非第455 條之2 第1 項所定得以協商判決者；第6 款
    被告有其他較重之裁判上一罪之犯罪事實者；第7 款法院認
    應諭知免刑或免訴、不受理者情形之一，及違反同條第2 項
    「法院應於協商合意範圍內為判決；法院為協商判決所科之
    刑，以宣告緩刑或二年以下有期徒刑、拘役或罰金為限」之
    規定者外，不得上訴。
七、如有前述例外得上訴之情形，又不服本件判決，得自收受判
    決送達之日起10日內，向本院提出上訴書狀，上訴於第二審
    法院。
本案經檢察官嵇珮晶到庭執行職務。
中　　華　　民　　國　　96　　年　　5　　月　　25　　日
                  刑事第九庭    法　官　蘇琬能
以上正本證明與原本無異。
  　　　　　　　　　　　　　　　書記官　邱飛鳴
中　　華　　民　　國　　96　　年　　6 　　月　　4 　　日
毒品危害防制條例第10條
施用第一級毒品者，處 6 月以上 5 年以下有期徒刑。
施用第二級毒品者，處 3 年以下有期徒刑。
